---
title: "ACME Case Study"
author: "Team 14"
date: "4 6 2021"
output: pdf_document
---

```{r setup, include=FALSE}
knitr::opts_chunk$set(echo = TRUE)
library("tidyverse")
```

## Einführung

Datensatz lesen und generellen Überblick verschaffen.

```{r events, include=FALSE}
event_log <- read_delim("./data/event_log.csv", delim=";")
```
Zusammenfassung ausgeben
```{r summary}
summary(event_log)

```

Ersten 10 Datensätzen ausgeben
```{r head}
head(event_log, n=10)

```

Wertebereich für interessante Spalten ausgeben
```{r }
unique(event_log$ACTIVITY)
unique(event_log$DEVICETYPE)
unique(event_log$SERVICEPOINT)
```

## Datenreinigung

Datensätze ohne Angabe zu Serviepoint oder Gerät ausschließen.

```{r na omit}
clean_events <- na.omit(event_log)
```

Datensatz aus unvollständigen Sätzen abspalten.
```{r corrupted}
corrupted_events <- subset(event_log,is.na(DEVICETYPE) | is.na(SERVICEPOINT))
```

## Including Plots

You can also embed plots, for example:

```{r pressure, echo=FALSE}
plot(pressure)
```

Note that the `echo = FALSE` parameter was added to the code chunk to prevent printing of the R code that generated the plot.
