---
title: "ACME Case Study"
author: "Team 14"
date: "4 6 2021"
output: pdf_document
---

```{r setup, include=FALSE}
knitr::opts_chunk$set(echo = TRUE)
library("tidyverse")
```

## Einführung

Datensatz lesen und generellen Überblick verschaffen.

```{r events, include=FALSE}
event_log <- read_delim("./data/event_log.csv", delim=";")
```
Zusammenfassung ausgeben
```{r summary}
summary(event_log)

```

Ersten 10 Datensätzen ausgeben
```{r head}
head(event_log, n=10)

```

Wertebereich für interessante Spalten ausgeben
```{r }
unique(event_log$ACTIVITY)
unique(event_log$DEVICETYPE)
unique(event_log$SERVICEPOINT)
unique(event_log$REPAIR_IN_TIME_5D)
```

## Datenreinigung

Datensätze ohne Angabe zu Servicepoint oder Gerät ausschließen.

```{r na omit}
clean_events <- na.omit(event_log)
```

Datensatz aus unvollständigen Sätzen abspalten.
```{r corrupted}
corrupted_events <- subset(event_log,is.na(DEVICETYPE) | is.na(SERVICEPOINT))
```
## Datenanalyse

### Grundlagen

Wie viele verschiedene Bearbeitungsfälle gibt es?

```{r unique cases}
unique(clean_events$CASE_ID) %>% length()
```

### Visualisierung

5-Tage-Reperatur-Quote nach Servicepoint

```{r 5-day-quota}
library(dplyr)

# das reperaturzeit flag steht in jedem eintrag eines CASEs, uns langt aber ein 
# Eintrag je CASE
distinct_cases <- distinct(clean_events, CASE_ID, .keep_all = TRUE)

# nach Servicepoint gruppieren und die flags aufsummieren
by_servicep <- group_by(distinct_cases, SERVICEPOINT) %>%
  summarise(fivedaysum = sum(REPAIR_IN_TIME_5D), all = n())
# quote berechnen mit anzahl der "schnellen" CASEs
by_servicep$quota = by_servicep$fivedaysum / by_servicep$all * 100

# plot zeichnen
plot <- ggplot(data = by_servicep, aes(x=SERVICEPOINT, y=quota)) +
  geom_bar(stat="identity") + ylab("\"In time\" repair quota in %")+
  xlab("Servicepoint")
plot
```

## Including Plots

You can also embed plots, for example:

```{r pressure, echo=FALSE}
plot(pressure)
```

Note that the `echo = FALSE` parameter was added to the code chunk to prevent printing of the R code that generated the plot.
